【裁判字號】    98,易,3848
【裁判日期】    981125
【裁判案由】    傷害等
【裁判全文】
臺灣臺中地方法院刑事判決              98年度易字第3848號
聲  請  人  臺灣臺中地方法院檢察署檢察官
被      告  乙○○
                      之1
            甲○○
上列被告因傷害等案件，經檢察官聲請簡易判決處刑（98年度偵
字第20287號），本院認不得以簡易判決處刑，改依通常程序審
理，判決如下：
    主    文
本件公訴不受理。
    理    由
一、公訴意旨如起訴書所載（如附件）。
二、按告訴乃論之罪，告訴人於第一審辯論終結前，得撤回其告
    訴，又告訴經撤回者，應諭知不受理之判決，並得不經言詞
    辯論為之，刑事訴訟法第238條第1項、第303條第3款、第
    307條，分別定有明文。
三、本件被告乙○○經檢察官以刑法第277條第1項之普通傷害罪
    提起公訴，被告甲○○經檢察官以刑法第277條第1項之普通
    傷害罪及第354條之毀損罪提起公訴，依照同法第287條前段
    、第357條規定，均係屬告訴乃論之罪，茲經告訴人甲○○
    、乙○○於第一審辯論終結前撤回告訴，爰不經言詞辯論，
    諭知不受理之判決。
據上論斷，應依刑事訴訟法第452條、第303條第3款、第307條，
判決如主文。
中    華    民    國    98    年    11    月    25    日
                  刑事第十六庭  法  官  戴嘉慧
以上正本證明與原本無異。
如不服本判決應於收受判決後10日內向本院提出上訴書狀，並應
敘述具體理由；其未敘述上訴理由者，應於上訴期間屆滿後20日
內向本院補提理由書（均須按他造當事人之人數附繕本）「切勿
逕送上級法院」。
                                書記官  劉晴芬
中    華    民    國    98    年    11    月    25    日
【附件】
臺灣臺中地方法院檢察署檢察官聲請簡易判決處刑書
                                     98年度偵字第20287號
    被      告  乙○○  女  38歲（民國○○年○月○○日生）
                        籍設臺中市○區○村路○段106巷3號
                        現居臺中市○○區○○路2段256巷6
                            號17樓之1
                        國民身分證統一編號：Ｚ000000000號
                甲○○  男  38歲（民國○○年○月○○日生）
                        籍設臺中市○區○○街11號
                        現居臺中市○○區○○路541號
                        國民身分證統一編號：Ｚ000000000號
上列被告等因傷害案件，業經偵查終結，認為宜聲請以簡易判決
處刑，茲將犯罪事實及證據並所犯法條分敘如下：
          犯罪事實
一、甲○○係中臺灣農產股份有限公司（下稱中臺灣農產公司）
    所僱用管理臺中市○○區○○路541號「惠文廣場」之現場
    經理，乙○○係承租惠文廣場編號62號、63號店面之攤商，
    中臺灣農產公司因多次通知乙○○續訂租約未於期間內獲得
    回應，而拒絕其續租，乙○○因而心生不滿。乙○○於民國
    97 年12月25日上午10時許，在其惠文廣場攤位前之走道，
    摔東西洩憤，甲○○發現後上前要求其清理走道上之散落物
    ，兩人因此起爭執，甲○○竟基於毀損之犯意，砸毀乙○○
    店內之竹製流水擺飾1個，兩人爭執益劇，竟各基於傷害之
    故意，甲○○以徒手毆打乙○○，乙○○則隨手拿起店內之
    石製擺飾（未扣案）攻擊甲○○之頭部2下，致使乙○○因
    而受有頭部外傷、右耳環處扯傷、軀幹肢體多處挫瘀傷等傷
    害，甲○○因而受有左眼瘀青、左眉上方挫裂傷等傷害。
二、案經甲○○、乙○○告訴及臺中市警察局第四分局報告偵辦
    。
             證據並所犯法條
一、證據：（一）告訴人乙○○、甲○○於偵查中所為之證述，
    （二）證人朱長湘、曾文忠於偵查中之證詞，（三）證人羅
    素珠、蔡協偉於警詢中之證詞，（四）乙○○提供之受傷照
    片，（五）甲○○提供之受傷照片3張、毀損照片2張，（六
    ）現場照片11張，（七）林新醫院診斷證明書2紙等在卷可
    資佐證，被告等犯嫌已堪認定。
二、所犯法條：被告甲○○所為，係犯刑法第277條第1項之傷害
    及第354條之毀損罪嫌。被告乙○○所為，係犯刑法第277條
    第1項之傷害罪嫌。
三、依刑事訴訟法第451條第1項聲請逕以簡易判決處刑。
    此    致
臺灣臺中地方法院
中    華    民    國    98    年    9     月    30    日
                      檢  察  官  丙 ○ ○
本件正本證明與原本無異
中    華    民    國    98    年    10    月    8     日
                      書  記  官  吳 嘉 玲


司法院資訊處製作；財團法人民間司法改革基金會備份。
